# 陈老师有没委托管理企业的相关制度

提问人：faith_qian 时间：2011-05-19 19:33:20
陈老师有没委托管理企业的相关制度
谢谢陈老师

回答人：chenyiwei
抱歉，我没有，请其他网友协助。你也可以在ishare.esnai.com和doc.esnai.com中搜索一下。